【裁判字號】    91,簡,290
【裁判日期】    920319
【裁判案由】    勞動基準法
【裁判全文】
臺北高等行政法院判決                              九十一年度簡字第二九○號
    原      告  一銘科技股份有限公司
    代  表  人  甲○○
    被      告  桃園縣政府
    代  表  人  乙○○縣長）.
右當事人間因勞動基準法事件，原告不服行政院勞工委員會中華民國九十年十二月十
一日台八十九勞訴字第○○五七○九二號訴願決定，提起行政訴訟，本院判決如左：
    主文
原告之訴駁回。
訴訟費用由原告負擔。
    事  實
一、事實概要：行政院勞工委員會北區勞工檢查所（以下簡稱北檢所）於民國八十九
    年十一月六日派員至原告公司實施檢查結果，發現原告所屬勞工基拉列（男）八
    十九年十月二日之總計工作時間為十二小時三十分（○八：○○至十二：○○、
    十三：○○至十七：三○、十八：○○至二二：○○），涉嫌違反勞動基準法第
    三十二條第一項規定，案移被告審認屬實，以八十九年十一月二十三日八九府勞
    動字第二三五六八六號處分書，依勞動基準法第七十九條第一項第二款規定（應
    係第一款之誤），裁處原告新台幣（下同）六千元罰鍰。原告不服，提起訴願，
    遭決定駁回，遂提起行政訴訟。
二、兩造聲明：
    (一)原告聲明：求為判決撤銷原處分及罰鍰。
    (二)被告聲明：求為判決如主文所示。
三、原告主張：
    1.依據各縣市政府均以行政院內政部勞工司解釋令函，處分前應予告誡一次改善
      。
    2.被告認定原告違反勞動基準法第三十二條第一項規定，係依據北檢所勞北檢
      製字第三一二四九號函辦理，以文書程序上實無可厚非。惟被告在開立罰單前
      ，並未至原告公司實地了解情況。是請撤銷原處分。
四、被告主張：
    1.按「因季節關係或因換班、準備或補充性工作，有在正常工作時間以外工作之
      必要者、雇主經工會或勞工同意，並報當地主管機關核備後，得將第三十條所
      定之工作時間延長之，其延長之工作時間，男工一日不得超過三小時，一個月
      工作總時數不得超過四十六小時：女工一日不得超過二小時，一個月工作總時
      數不得超過二十四小時。」、「違反第三十二條第一項者，處二千元以上二萬
      元以下罰鍰」分別為勞動基準法第三十二條第一項、第七十九條第一款所明定
      。
    2.查原告所屬勞工基拉列（男）於八十九年十月二日除正常時間（○八：○○至
      十二：○○、十三：○○至十七：三○）八小時三十分外，又延長工作時間（
      一八：○○至二二：○○）四小時，總計工作時間是十二時三十分，前經北檢
      所於八十九年十一月六日派員檢查屬實，有北檢所檢查結果通知書及會談紀錄
      影本附卷可稽，違法事實洵堪認定。
    3.原告雖主張該員於八十九年十月二日除正常工作時間（○八：○○至十二：○
      ○、十三：○○至十七：三○）八小時三十分外，又延長工作時間（一八：○
      ○至二二：○○），所列加班時間並未違法等語資為抗辯，並請求撤銷原處分
      。惟查本案再經北檢所於八十九年十二月二十八日台八九北檢製字第三二三二
      六號函更正，所送勞動基準法罰鍰通知書內述原告違反事實為：原告所屬勞工
      基拉列（男）於八十九年十月二日延長工作時間（十八：○○至二二：○○）
      四小時，原函（一八：○○至二○：○○）有誤，準此，原告所訴難謂可採，
      被告依法論處，並無不當，是原處分應予維持。
    理  由
一、按「因季節關係或因換班、準備或補充性工作，有在正常工作時間以外工作之必
    要者，雇主經工會或勞工同意，並報當地主管機關核備後，得將第三十條所定之
    工作時間延長之。其延長之工作時間，男工一日不得超過三小時，一個月工作總
    時數不得超過四十六小時；女工一日不得超過二小時，一個月工作總時數不得超
    過二十四小時。」「經中央主管機關核定之特殊行業，雇主經工會或勞工同意，
    前項工作時間每日得延長至四小時，但其工作總時數男工每月不得超過四十六小
    時，女工每月不得超過三十二小時。」「違反第三十二條規定者，處二千元以上
    二萬元以下罰鍰。」分別為勞動基準法第三十二條第一項、第二項及第七十九條
    第一款所明定。又「勞動基準法第三十二條第一項規定得延長正常工作時間之原
    因，其係換班、準備或補充性工作者，分釋如左：（一）換班：係指實施輪班制
    事業單位，更換工作班次時因工作交接所需之兩班重疊時間。（二）準備或補充
    性工作：係指具有連續性或時效性且不能於正常工作時間內完成之工作，需在正
    常工作班次前後延長之工作時間。」「勞動基準法第三十條第二項所稱『經工會
    或勞工半數以上同意』係指有工會者應經工會同意，無工會者經勞工半數以上同
    意。」復為前勞工行政中央主管機關內政部七十四年二月六日七四台內勞字第二
    七五四八○號函及行政院勞工委員會八十二年十二月二日台八二勞動二字第七三
    三一一號函所明文。
二、查本件原告公司所屬勞工基拉列（男）於八十九年十月二日，除正常工作時間（
    ○八：○○至十二：○○：十三：○○至十七：三○）之八小時三十分外，又延
    長工作時間（十八：○○至二二：○○）四小時，總計工作時間為十二小時三十
    分，經北檢所於八十九年十一月六日派員檢查發現，移由被告審查屬實，以其違
    反勞動基準法第三十二條第一項規定，科處罰鍰，此有該名勞工考勤表及原告之
    會同檢查人員初寶庭簽認之勞動檢查結果會談紀錄影本附原處分卷可稽，其違規
    事實洵堪認定，被告處以六千元罰鍰，揆諸首揭規定，並無違誤，訴願決定予以
    維持，亦無不合。
三、原告起訴意旨雖稱：被告對之處罰前應先予告誡一次，並至現場實地了解情況云
    云。惟查，本件業經北檢所派員會同原告之職員檢查原告違規屬實，已如前述，
    被告據以裁罰，並無不合；原告上開主張，乃個人之見，尚乏依據，自非可採；
    其訴請撤銷原處分，為無理由，應予駁回。又本件為簡易訴訟程序事件，且事證
    明確，故不經言詞辯論為之，併此敘明。
據上論結，本件原告之訴為無理由，依行政訴訟法第二百三十三條第一項、第二百三
十六條、第一百九十五條第一項後段、第九十八條第三項前段，判決如主文。
中      華      民      國    九十二    年      三      月     十九     日
                                臺北高等行政法院  第二庭
                                            法  官  李得灶
右為正本係照原本作成。
本件以訴訟事件所涉及之法律見解具有原則性者為限，始得於本判決送達後二十日內
向本院提出上訴狀並表明上訴理由，如已於本判決宣示後送達前提起上訴者，應於判
決送達後二十日內補具上訴理由（均按他造人數附繕本），且經最高行政法院許可後
方得上訴。
中      華      民      國    九十二    年      三      月    二十四    日
                                            書記官  陳清容


司法院資訊處製作；財團法人民間司法改革基金會備份。
